

ALEKSANDER PIOTR KEDZIOR TECHNIK INFORMATYK

data urodzenia: 04.12.1994

numer telefonu: +48 796 576 632

email: apkedzior@gmail.com

adres:

1 Maja 9/5 40-224 Katowice

O MNIE

Jestem studenetem informatyki na Uniwersytecie Ekonomicznym w Katowicach. Pomimo tego ,że studiuję kierunek ścisły, to jestem dość kreatywną osobą i nie ograniczam się tylko i wyłącznie do zdobywania doświadczenia w mojej profesji. Od szesnastego roku życia regularnie wyjeżdżałem za granicę w celach zarobkowych oraz poprawy języka angielskiego. Cieszy mnie ,gdy mogę nauczyć się nowych rzeczy a swoją pracę staram się wykonać najlepiej jak tylko potrafię. Moim hobby jest piłka nożna ,którą interesuję się od najmłodszych lat. Pomijając w niej osiągnięcia sportowe to właśnie ona przyczyniła się do wykreowania moich cech charakteru oraz ciężkiej pracy.

UMIEJĘTNOŚCI

Prawo jazdy kat. B

C#, Java

PHP, HTML

SQL

Photoshop, Illustrator

Umiejętności sieciowe

Diagnostyka komputerowa

Output

Out

Język angielski • • • • •

CECHY CHARAKTERU

Pracowitość • • • • •

Pewność siebie • • • • •

Otwartość • • • • •

Ambicja

DOŚWIADCZENIE

Currys PC World, Londonderry, Wielka Brytania

2012.11-2012.12 Technik Informatyk

Zakres obowiązków:

Zarządzanie sprzętem komputerowym, konserwacja i obsługa komputerów i urządzeń peryferyjnych, tworzenie grafik na potrzeby instytucji, konserwacja i serwisowanie sprzętu komputerowego.

Osiągnięcia:

Zakwalifikowanie się na miesięczne praktyki informatyczne w ramach projektu Leonardo Da Vinci. Uzyskanie dokumentu Europass oraz certyfikatu potwierdzającego zdobyte umiejętności praktyczne oraz językowe.

Netizens Digital Innovation House, Katowice

2017.03-2013.06 PHP Developer Trainee

Zakres obowiazków:

Tworzenie aplikacji internetowych z wykorzystaniem nowych technologii takich jak Laravel, PHP7, opieka nad bazami danych MySQL, testowanie jednostkowe przy użyciu PHPUnit

Osiągnięcia:

Zdobycie doświadczenia w dziedzinie programowania oraz praca w zespole

EDUKACJA

2014.10-do dziś Infomatyka, Studia I stopnia Uniwersytet Ekonomiczny w Katowicach

2010.09-2014.05 Technik Informatyk Zespół Szkół Technicznych nr 3 im. Witolda Pileckiego w Wodzisławiu Śląskim

Wyrażam zgodę na przetwarzanie moich danych osobowych dla potrzeb niezbędnych do realizacji procesu rekrutacji (zgodnie z Ustawą z dnia 29.08.1997 roku o Ochronie Danych Osobowych; tekst jednolity: Dz.U.z 2014r., poz.1182 ze zm.).